【裁判字號】    98,審訴,4291
【裁判日期】    990205
【裁判案由】    毒品危害防制條例
【裁判全文】
臺灣高雄地方法院刑事判決            98年度審訴字第4291號
公  訴  人  臺灣高雄地方法院檢察署檢察官
被      告  甲○○
上列被告因毒品危害防制條例案件，經檢察官提起公訴（98年度
毒偵字第5225號、第5546號），被告於準備程序中就被訴事實為
有罪之陳述，經本院告知簡式審判程序之旨，並聽取被告與公訴
人之意見後，本院合議庭裁定由受命法官獨任進行簡式審判程序
，判決如下：
  主  文
甲○○施用第一級毒品，累犯，處有期徒刑壹年月；又施用第
二級毒品，累犯，處有期徒刑捌月，扣案之第二級毒品甲基安非
他命壹包（驗前淨重壹點貳柒柒公克，驗餘淨重壹點貳陸柒公克
，另含包裝袋）沒收銷燬之；又持有第一級毒品，累犯，處有期
徒刑伍月，扣案之第一級毒品海洛因壹包（驗後淨重陸點公
克，另含包裝袋）沒收銷燬之。應執行有期徒刑貳年貳月，扣案
之第二級毒品甲基安非他命壹包（驗前淨重壹點貳柒柒公克，驗
餘淨重壹點貳陸柒公克，另含包裝袋）、第一級毒品海洛因壹包
（驗後淨重陸點公克，另含包裝袋）均沒收銷燬之。
    事實及理由
一、犯罪事實：
    甲○○前於民國89年間因施用毒品案件，經本院裁定送觀察
    、勒戒後，認有繼續施用毒品之傾向，復經本院裁定送強制
    戒治，嗣先後經停止戒治、撤銷停止戒治，於91年4 月17日
    期滿執行完畢釋放。復於前開觀察、勒戒、強制戒治執行完
    畢後5 年內之92年間再犯施用毒品等，經法院分別判處有期
    徒刑10月、6 月並定應執行之刑為有期徒刑1 年2 月確定；
    及於93年間因毒品等案件，經法院分別判處有期徒刑1 年、
    7 月並定應執行之刑為有期徒刑1 年5 月確定，以上各罪接
    續執行，於95年6 月13日縮短刑期假釋付保護管束，嗣於保
    護管束期間中，猶犯施用毒品等案件，經法院分別判處有期
    徒刑1 年、10月、1 年、8 月確定，嗣經減刑並合併定應執
    行之刑為有期徒刑1 年6 月確定，前開假釋亦經撤銷（減刑
    前之殘刑期間為6 月又3 日，減刑後即無殘刑應予執行），
    於97年9 月30日縮刑期滿執行完畢。詎其猶不知悔改並戒絕
    毒癮，復分別基於施用第一級毒品海洛因、第二級毒品甲基
    安非他命及持有第一級毒品海洛因之犯意，為下列犯行：
  (一)於98年6 月10日某時，在其位於高雄縣鳳山市○○里○○路
    52巷54號住處內，將海洛因及甲基安非他命摻入玻璃球內，
    以燒烤之方式，同時施用第一級毒品海洛因及第二級毒品甲
    基安非他命1 次。嗣於同年月11日下午6 時55分許，在高雄
    市○○路178 號前，為警盤查，並經其同意採集尿液送驗後
    ，結果確呈可待因、嗎啡、甲基安非他命、安非他命陽性反
    應，進而知悉上情。
  (二)於98年7 月23日下午4 時前某時，在其位於高雄縣鳳山市○
    ○里○○路52巷54號住處內，將甲基安非他命置於玻璃球內
    ，以燒烤之方式，施用第二級毒品甲基安非他命1 次。另於
    98年7 月22日上午2 時許，在高雄市前鎮區○○○路之瑞隆
    國小旁，向真實姓名年籍不詳綽號「南哥」之成年男子，以
    新臺幣（下同）21000 元之價格，購買第一級毒品海洛因1
    小包欲自行施用而持有之，惟尚未施用，即於98年7 月23日
    下午4 時許，在高雄市○○○路77巷5 號前為警盤查，甲○
    ○自其長褲口袋內之海洛因1 小包（驗後淨重6.33公克，純
    質淨重2.41公克，另含包裝袋）、甲基安非他命1 小包（驗
    前淨重1.277 公克，驗餘淨重1.267 公克，另含包裝袋）供
    警察查扣，並經其同意採集尿液送驗，結果呈甲基安非他命
    、安非他命陽性反應，而知悉上情。
二、證據：
  (一)犯罪事實(一)部分：
    1.高雄市立凱旋醫院98年6 月29日濫用藥物尿液檢驗報告。
    2.高雄市警察局小港分局毒品案件嫌疑人尿液代碼與真實姓
      名對照表。
    3.被告之自白。
  (二)犯罪事實(二)部分：
    1.高雄市立凱旋醫院98年8 月5 日濫用藥物尿液檢驗報告。
    2.高雄市警察局左營分局毒品案件嫌疑人尿液代碼與姓名對
      照表。
    3.法務部調查局濫用藥物實驗室鑑定書、高雄市立凱旋醫院
      98年9 月16日濫用藥物成品鑑定書各1 份。
    4.被告之自白。
三、論罪：
  (一)被告前經送觀察、勒戒、強制執行執行完畢後5 年內，再因
    施用毒品經判刑確定，其再犯本件施用毒品行為，自與毒品
    危害防制條例第20條第3 項「五年後再犯」之情形有別，是
    檢察官逕行起訴，即無不合，先予敘明。
  (二)按海洛因、甲基安非他命分別係毒品危害防制條例第2 條第
    2 項第1 、2 款所稱之第一、二級毒品，不得持有、施用。
    是核被告就犯罪事實(一)之行為係犯毒品危害防制條例第10條
    第1 項、第2 項之施用第二級毒品罪；犯罪事實(二)所為，則
    係犯同條例第10條第2 項之施用第二級毒品、第11條第1 項
    之持有第一級毒品罪。被告所為前開施用第一級毒品及第二
    級毒品前後持有該毒品之低度行為，應為其施用之高度行為
    所吸收，均不另論罪。另就犯罪事實(一)部分，被告係將第一
    級毒品海洛因粉末，加上第二級毒品甲基安非他命粉末，一
    同摻入玻璃球內同時施用，為其所自陳；核與尿液檢驗結果
    係同時呈現上開2 種毒品陽性反應相符，此亦有上開尿液檢
    驗報告附卷可憑，因認被告之供述係屬可採。是被告此部分
    以一個施用行為同時觸犯施用第一級、第二級毒品罪，為想
    像競合犯，應從一較重之施用第一級毒品罪處斷；公訴人認
    應為數罪併罰，尚有未洽。被告所犯上開犯罪事實(一)施用第
    一級毒品、犯罪事實(二)之施用第二級毒品及持有第一級毒品
    等3 罪，犯意各別，行為互殊，應予分論併罰。又被告有犯
    罪事實欄所述經判處有期徒刑並執行完畢之情形，此有臺灣
    高等法院被告前案紀錄表在卷可佐，其於徒刑執行完畢5 年
    之內故意再犯本件有期徒刑以上之罪，均為累犯，應依法加
    重其刑。
四、科刑：
  (一)爰審酌施用毒品之行為不僅戕害自身身心健康，亦間接影響
    社會治安，被告前經觀察、勒戒、強制戒治後，仍未能戒斷
    毒癮，復又多次再犯毒品案件並經判處徒刑，有本院院內索
    引卡紀錄表報表及前揭臺灣高等法院被告前案紀錄表在卷可
    稽，顯見其對毒品之依賴情形非輕，並考量被告犯後坦承犯
    行等一切情狀，分別處如主文所示之刑，及定其應執行之刑
    ，以資懲儆。
  (二)扣案之粉末1 包（驗後淨重6.33公克，純質淨重2.41公克）
    確屬第一級毒品海洛因無訛；扣案之白色結晶1 包（驗前淨
    重1.277 公克，驗後淨重1.267 公克），確屬第二級毒品甲
    基安非他命無訛，此有前揭法務部調查局濫用藥物實驗市鑑
    定書、高雄市立凱旋醫院98年9 月24日濫用藥物成品鑑定書
    各1 紙在卷可稽，而裝盛該第一級毒品海洛因、第二級毒品
    甲基安非他命之包裝袋，其中亦分別含有無法析離之第一級
    毒品海洛因、第二級毒品甲基安非他命，是均應依毒品危害
    防制條例第18條第1 項前段規定諭知沒收銷燬之。至鑑驗耗
    用之毒品既已滅失，自毋庸宣告沒收銷燬。
據上論斷，應依刑事訴訟法第273 條之1 第1 項、第284 條之1
、第299 條第1 項前段，毒品危害防制條例第10條第1 項、第2
項、第11條第1 項、第18條第1 項前段，刑法第11條、第47條第
1 項、第55條、第51條第5 款、第9 款，判決如主文。
本案經檢察官乙○○到庭執行職務。
中    華    民    國    99    年    2     月    5     日
                  刑事第十庭    法  官  呂明燕
以上正本證明與原本無異。
如不服本判決應於收受送達後10日內向本院提出上訴書狀，並應
敘述具體理由；如未敘述上訴理由者，應於上訴期間屆滿後20日
內向本院補提理由書（均須按他造當事人之人數附繕本）「切勿
逕送上級法院」。
中    華    民    國    99    年    2     月    5     日
                                書記官  張琇晴
附錄本判決論罪科刑之法條：
毒品危害防制條例第10條
施用第一級毒品者，處六月以上五年以下有期徒刑。
施用第二級毒品者，處三年以下有期徒刑。
毒品危害防制條例第11條第1項
持有第一級毒品者，處3 年以下有期徒刑、拘役或新臺幣5 萬元
以下罰金。

司法院資訊處製作；財團法人民間司法改革基金會備份。
